臺灣臺北地方法院刑事判決
111年度易字第157號
公  訴  人  臺灣臺北地方檢察署檢察官
被      告  賴宥螣


上列被告因毀損案件，經檢察官聲請以簡易判決處刑（110年度
偵字第29786號），本院認不應以簡易判決處刑（111年度簡字第
86號），改依通常程序審理，判決如下：
    主  文
本件公訴不受理。
    理  由
一、公訴意旨略以：被告賴宥螣與同案被告周漢祥、莊上恩、劉
    子誠（前揭3人另經本院以111年度簡字第86號為簡易判決處
    刑）均為友人，緣同案被告周漢祥於民國110年8月29日凌晨
    3時57分許，在臺北市○○區○○路00號3樓之双喜酒吧，與案外
    人廖振裕、何銘宏、李奕賢、高家豪等人發生爭執，其後案
    外人廖振裕、何銘宏、李奕賢搭乘告訴人陳韋志駕駛之車牌
    號碼000-0000號營業小客車（下稱本案車輛）自双喜酒吧離
    去；被告則與同案被告周漢祥、劉子誠一同搭乘同案被告莊
    上恩駕駛之車牌號碼000-0000號租賃小客車離去。嗣被告與
    同案被告周漢祥、莊上恩、劉子誠於同日凌晨4時20分許，
    駕車行經臺北市信義區忠孝東路5段與松仁路口，偶遇案外
    人廖振裕、何銘宏、李奕賢搭乘之本案車輛在該路口停等紅
    燈，同案被告周漢祥因不甘受辱，竟夥同被告及同案被告莊
    上恩、劉子誠共同基於毀損之犯意聯絡，在本案車輛右後方
    停車後，4人均下車，分由被告持短刀、同案被告莊上恩持
    球棒、同案被告周漢祥持球棒破壞本案車輛、同案被告劉子
    誠則腳踹本案車輛，致該車輛之後擋風玻璃破裂損壞，因認
    被告涉犯刑法第354條之毀損罪嫌等語。
二、按被告死亡者，應諭知不受理之判決，並得不經言詞辯論為
    之，刑事訴訟法第303條第5款、第307條分別定有明文。
三、經查，被告業於111年1月18日死亡，此有其個人戶籍資料查
    詢結果1份在卷可稽（見本院簡字卷第51至52頁），揆諸前
    揭說明，本件爰不經言詞辯論，逕為不受理之判決。
據上論斷，應依刑事訴訟法第452條、第303條第5款、第307條，
判決如主文。
中　　華　　民　　國　　111 　年　　3 　　月　　11　　日
　　　　　　　　　刑事第三庭  法　官　蕭如儀
上正本證明與原本無異。 
如不服本判決應於收受送達後20日內向本院提出上訴書狀，並應
敘述具體理由；其未敘述上訴理由者，應於上訴期間屆滿後20日
內向本院補提理由書（均須按他造當事人之人數附繕本）「切勿
逕送上級法院」。告訴人或被害人如對於本判決不服者，應具備
理由請求檢察官上訴，其上訴期間之計算係以檢察官收受判決正
本之日期為準。 因疫情而遲誤不變期間，得向法院聲請回復原
狀。
                              書記官  林書伃
中　　華　　民　　國　　111 　年　　3 　　月　　11　　日